【裁判字號】    95,簡上,606
【裁判日期】    950926
【裁判案由】    竊盜
【裁判全文】
臺灣板橋地方法院刑事判決             95年度簡上字第606號
上  訴  人
即  被  告  乙○○
上列上訴人即被告因竊盜案件，不服本院於中華民國九十五年六
月三十日以九十五年度簡字第三四一五號所為之第一審判決（聲
請簡易判決處刑案號：九十五年度速偵字第六六八號），提起上
訴，本院管轄之第二審合議庭判決如下：
    主  文
上訴駁回。
    事實及理由
一、本案原審判決於民國九十五年七月十二日送達上訴人即被告
    乙○○，由被告本人親自收受，有送達證書一紙在卷可憑。
    被告旋於九十五年七月十三日具狀向原審表明「懇求念及我
    尚於服藥治療中及沉重的經濟壓力改處緩刑讓我有自新之機
    會」，顯已有對原審判決不服而提起上訴之意思，不因書狀
    上未記載「上訴」二字而受影響。又上開書狀於九十五年七
    月十八日送達本院，並未逾十日之上訴期間，是本件上訴要
    屬合法，合先敘明。
二、本案經本院審理結果，認第一審以被告所為係犯刑法第三百
    二十條第一項之竊盜罪，累犯，處拘役五十日，如易科罰金
    ，以三百元折算一日，其認事用法均無違誤，量刑亦稱妥適
    ，應予維持，並引用第一審判決書記載之事實、證據及理由
    （如附件）。
三、被告上訴意旨略以：伊行竊實屬不該，惟當時因無工作收入
    ，在經濟壓力下，情緒陷入低潮，才會一時貪念做出失德之
    事，希望法院能念及伊尚在服藥治療躁鬱症及沈重之經濟壓
    力，撤銷改判從輕量刑或給予緩刑之機會，為此提起上訴云
    云。然查：被告前因公共危險案件，經臺灣苗栗地方法院以
    九十四年度苗交簡字第四三四號判決判處有期徒刑二月確定
    ，於九十五年二月十四日易科罰金執行完畢之事實，有臺灣
    高等法院被告前案紀錄表一份在卷可考，顯然本案並不合於
    宣告緩刑之要件。再者，有關刑之量定，乃實體法上賦予法
    院得為自由裁量之事項，倘原審法院量刑未逾越法律所規定
    之範圍，又無濫用權限之情形，即不得任意指摘為違法。被
    告並未指摘原審判決有何適用法則之違誤，對於原審判決認
    定之犯罪事實亦無任何爭執，則原審審酌被告竊取他人財物
    ，缺乏尊重他人財產權之觀念，惟事後人贓俱獲，自知事證
    明確，未為無謂辯解而坦承犯行，並衡以告訴人所失竊之物
    品價值約新臺幣一千八百元等一切情狀，量處被告拘役五十
    日，經核實屬允當。故本件上訴為無理由，應予駁回。
四、又按被告行為後，如附表所示之相關法律均業經變更，並均
    於九十五年七月一日施行，茲經本院綜合全部罪刑整體比較
    結果，裁判時之新法並未較有利於被告，依現行刑法第二條
    第一項前段規定，本案自應適用行為時即修正前之各規定論
    處。原審裁判時，因有關刑法分則之罰金刑、累犯、易科罰
    金之修正規定均尚未生效，致未及比較何者較有利於被告，
    惟經本院比較新舊法適用之結果，本案仍應適用行為時法，
    則原審判決適用之法律並無不當，不構成撤銷事由，併此指
    明。
五、被告經合法傳喚，無正當理由未於審判期日到庭，有送達證
    書二份在卷可稽，爰依刑事訴訟法第三百七十一條規定，不
    待其陳述，逕行判決。
據上論斷，應依刑事訴訟法第四百五十五條之一第一項、第三項
、第三百六十八條、第三百七十一條、第三百七十三條，判決如
主文。
本案由檢察官甲○○聲請以簡易判決處刑，經檢察官溫祖德到庭
執行職務。
中    華    民    國    95    年    9     月    26    日
                  刑事第十庭  審判長法  官  樊季康
                                    法  官  高玉舜
                                    法  官  劉元斐
上列正本證明與原本無異。
不得上訴。
                                    書記官  郭玉芬
中    華    民    國    95    年    9     月    26    日
附表
┌──────┬───────────┬───────────┬────────────┐
│相關修正條文│行為時即修正前之規定  │裁判時即修正後之規定  │本案具體適用後之比較結果│
├──────┼───────────┼───────────┼────────────┤
│第三十三條第│罰金：一元以上。      │罰金：新臺幣一千元以上│刑法分則各編所定罰金之貨│
│五款        │                      │，以百元計算之。      │幣單位原為銀元，且依修正│
├──────┼───────────┼───────────┤前刑法第三十三條第五款規│
│刑法施行法第│無。                  │中華民國九十四年一月七│定，罰金刑為一銀元以上，│
│一之一條    │                      │日刑法修正施行後，刑法│而有關罰金倍數之調整及銀│
│            │                      │分則編所定罰金之貨幣單│元與新臺幣之折算標準，則│
│            │                      │位為新臺幣。（第一項）│定有「罰金罰鍰提高標準條│
│            │                      │九十四年一月七日刑法修│例」及「現行法規所定貨幣│
│            │                      │正時，刑法分則編未修正│單位折算新臺幣條例」，除│
│            │                      │之條文定有罰金者，自九│罰金以一銀元折算三元新臺│
│            │                      │十四年一月七日刑法修正│幣外，並將七十二年六月二│
│            │                      │施行後，就其定數額提高│十六日以前修正之刑法部分│
│            │                      │為三十倍。但七十二年六│條文罰金數額提高二至十倍│
│            │                      │月二十六日至九十四年一│，其後修正者則不再提高倍│
│            │                      │月七日新增或修正之條文│數；九十五年七月一日施行│
│            │                      │，就其所定數額提高為三│之現行刑法第三十三條第五│
│            │                      │倍。（第二項）        │款則將罰金刑提高為新臺幣│
│            │                      │                      │一千元以上，並以百元計算│
│            │                      │                      │，復增訂刑法施行法第一之│
│            │                      │                      │一條，將刑法分則編各罪所│
│            │                      │                      │定罰金之貨幣單位改為新臺│
│            │                      │                      │幣，並將七十二年六月二十│
│            │                      │                      │六日以前修正之刑法部分條│
│            │                      │                      │文罰金數額提高為三十倍，│
│            │                      │                      │其後修正者則提高為三倍，│
│            │                      │                      │故刑法第三百二十條第一項│
│            │                      │                      │之罰金刑部分，因上開包裹│
│            │                      │                      │式修法之結果，應認亦有修│
│            │                      │                      │正。比較修正前、後之規定│
│            │                      │                      │，其罰金刑最高數額雖屬一│
│            │                      │                      │致，但修正前罰金刑之最低│
│            │                      │                      │數額為銀元一元，折算成新│
│            │                      │                      │臺幣三元，修正後罰金之最│
│            │                      │                      │低數額則為新臺幣一千元，│
│            │                      │                      │自均以修正前即行為時法有│
│            │                      │                      │利於被告。              │
├──────┼───────────┼───────────┼────────────┤
│累犯（刑法第│受有期徒刑之執行完畢，│受徒刑之執行完畢，或一│被告於如前所述之有期徒刑│
│四十七條）  │或受無期徒刑或有期徒刑│部之執行而赦免後，五年│執行完畢後，五年內故意再│
│            │一部之執行而赦免後，五│以內故意再犯有期徒刑以│犯本件有期徒刑以上之罪，│
│            │年以內再犯有期徒刑以上│上之罪者，為累犯，加重│無論依修正前或修正後之規│
│            │之罪者，為累犯，加重本│本刑至二分之一。      │定，均構成累犯，修正後之│
│            │刑至二分之一。        │                      │規定並未較有利於被告。  │
├──────┼───────────┼───────────┼────────────┤
│易科罰金之折│犯最重本刑為五年以下有│犯最重本刑為五年以下有│依行為時即修正前刑法第四│
│算標準（刑法│期徒刑以下之刑之罪，而│期徒刑以下之刑之罪，而│十一條第一項前段、罰金罰│
│第四十一條第│受六個月以下有期徒刑或│受六個月以下有期徒刑或│鍰提高標準條例第二條前段│
│一項前段）  │拘役之宣告，因身體、教│拘役之宣告者，得以新臺│（現已刪除）之規定，易科│
│            │育、職業、家庭之關係或│幣一千元、二千元或三千│罰金係以銀元一百元以上三│
│            │其他正當事由，執行顯有│元折算一日，易科罰金。│百元以下折算一日，換算新│
│            │困難者，得以一元以上三│                      │臺幣後，係以新臺幣三百元│
│            │元以下折算一日，易科罰│                      │以上九百元以下折算一日，│
│            │金。                  │                      │惟依修正後之刑法第四十一│
│            │                      │                      │條第一項前段規定，其最低│
│            │                      │                      │易科罰金之折算標準為新臺│
│            │                      │                      │幣一千元，自以修正前之規│
│            │                      │                      │定有利於被告。          │
└──────┴───────────┴───────────┴────────────┘


司法院資訊處製作；財團法人民間司法改革基金會備份。
